臺灣高等法院刑事判決　　　　　　　100年度交上易字第229號
上　訴　人　臺灣板橋地方法院檢察署檢察官
被　　　告　李建賢
上列上訴人因被告過失傷害案件，不服臺灣板橋地方法院100年
度交易字第319號，中華民國100年5月24日第一審判決（起訴案
號：臺灣板橋地方法院檢察署100年度偵字第8582號），提起上
訴，因被告就被訴事實為有罪陳述，經本院聽取當事人意見後，
裁定依簡式審判程序審理後，判決如下：
    主  文
上訴駁回。
李建賢緩刑貳年。
    事  實
一、李建賢於民國99年8月16日13時5分許，駕駛車牌號碼7N-273
    7號自用小客車，由臺北縣中和市（現已改制為新北市中和
    區○○○路○段562號前之路邊，欲向左迴轉至中山路2段往
    中正路方向行駛時，其本應注意汽車迴車前，應暫停並顯示
    左轉燈光或手勢，看清無來往車輛，並注意行人通過，始得
    迴轉，而依當時天候雖為雨天，然有日間自然光線、無障礙
    物且視距良好，且依當時情形，並無不能注意之情事，詎其
    竟疏未注意上開規定，貿然迴轉，斯時適有于秉儀騎乘車牌
    號碼FSB- 462號重型機車，沿中山路2段往員山路方向駛至
    該處，見狀閃避不及，其所騎乘之機車車頭乃撞及前揭自用
    小客車之左前車門處，致于秉儀人、車倒地，受有骨盆閉鎖
    性骨折、肋骨骨折、右手挫傷等傷害。李建賢肇事後於其犯
    行未為有偵查權限之機關或公務員發覺前，即向前往處理之
    警員坦承係肇事者，自首而接受裁判。
二、案經于秉儀訴由臺灣板橋地方法院檢察署檢察官偵查起訴。
    理  由
一、本件被告李建賢所犯非死刑、無期徒刑、最輕本刑為3年以
    上有期徒刑之罪，或高等法院管轄第一審之案件，被告於本
    院審理程序中，就被訴事實為有罪之陳述，經告以簡式審判
    程序之旨，並聽取檢察官及被告之意見後，本院合議庭裁定
    依簡式審判程序進行審理；是本件之證據調查，依刑事訴訟
    法第273條之2規定，不受同法第159條第1項、第161條之2、
    第161條之3、第163條之1及第164條至第170條規定之限制，
    合先敘明。
二、上揭被告過失傷害之事實，業據被告於原審及本院審理中坦
    承不諱，並經告訴人于秉儀於警詢指訴及偵查中證述明確，
    並有臺北縣政府（現已改制為新北市政府）警察局中和第二
    分局A2、A3類道路交通事故調查報告表〈現場草圖〉、道路
    交通事故現場圖、道路交通事故調查報告表〈一〉、〈二〉
    各1紙及現場暨車損照片共13幀（見臺灣板橋地方法院檢察
    署100年度他字第915號卷第12頁至第24頁）附卷足憑。再按
    汽車迴車前，應暫停並顯示左轉燈光或手勢，看清無來往車
    輛，並注意行人通過，始得迴轉，道路交通安全規則第106
    條第5款定有明文，而本件車禍發生當時天候雖為雨天、然
    有日間自然光線、無障礙物，且視距良好，有上揭道路交通
    事故調查報告表（一）記載明確，又依當時情形，被告並無
    不能注意之情事，詎被告竟疏未注意上開規定而肇事，其有
    過失甚明。又告訴人因本件車禍受有骨盆閉鎖性骨折、肋骨
    骨折、右手挫傷等傷害之情，亦有衛生署桃園醫院於99年9
    月8日出具之診斷證明書1紙（見上揭他字卷第5頁）附卷足
    佐，應認告訴人之受傷與被告之過失行為間有相當因果關係
    。足徵被告之自白與事實相符，堪以採信。本件事證已臻明
    確，被告之犯行，洵堪認定，自應依法論科。
三、核被告所為，係犯刑法第284條第1項前段之過失傷害罪。被
    告肇事後，於有偵查權限之機關或公務員發覺前，即向前往
    處理之警員坦承肇事，自首而接受裁判，此有臺北縣政府（
    現已改制為新北市政府）警察局中和二分局道路交通事故肇
    事人自首情形紀錄表1紙（見上揭他字卷第26頁）在卷可稽
    ，爰依刑法第62條前段之規定減輕其刑。
四、原審就被告上揭犯行，適用刑法第284條第1項前段、第62條
    前段、第41條第1項前段，刑法施行法第1條之1第1項、第2
    項前段規定，並審酌被告因疏未遵守道路交通安全規則而肇
    事致被害人受傷之過失情節、告訴人所受之傷勢及被告之品
    行、智識程度、犯罪後坦承犯行等一切情狀，量處被告拘役
    55日，並諭知易科罰金之折算標準，認事用法並無違誤，量
    刑亦稱妥適。檢察官上訴固主張被告從未主動聯繫告訴人表
    示歉意或和解之誠意，亦漠視告訴人多次主動詢問有無和解
    之意願，顯無悔意，原審量刑應屬過輕，指摘原判決不當，
    請求撤銷原判決云云。惟於刑之量定，係實體法上賦予法院
    得為自由裁量之事項，倘其未有逾越法律所規定之範圍，或
    濫用其權限，即不得任意指摘為違法，以為上訴之理由（最
    高法院75年台上字第7033號判例參照）。查本件被告肇事後
    已坦承犯行，自首並接受裁判，被告雖迄原審辯論終結前仍
    未與告訴人達成和解，惟被告已於100年11月30日與告訴人
    達成民事和解，顯見被告並非毫無賠償之意，尚難以此即認
    被告犯後態度不佳，且被告所犯係6月以下有期徒刑之罪，
    經本院斟酌被告本案犯罪情節，告訴人所受傷害程度，應認
    原審量刑未逾越客觀上之適當性、相當性及必要性之比例原
    則，亦難認原審量刑之裁量有何未及審酌或失當之處。檢察
    官以前揭理由指摘原審判決，請求從重量刑，為無理由，其
    上訴應予駁回。
五、末查，被告前未曾因故意犯罪受有期徒刑以上刑之宣告，此
    有本院被告前案紀錄表在卷可佐，且已經與告訴人達成民事
    和解，此有本院和解筆錄1份在卷足憑，本院認其經此偵、
    審教訓後，當知所警惕，應信無再犯之虞，因認對被告所宣
    告之刑，以暫不執行為適當，故併予宣告緩刑2年，以啟自
    新。
據上論斷，應依刑事訴訟法第368條、第364條、第273條之1第1
項，刑法第74條第1項第1款，判決如主文。
本案經檢察官吳春麗到庭執行職務。
中    華    民    國   100    年    12    月    13    日
                  刑事第二十庭審判長法  官  楊力進
                                    法  官  詹駿鴻
                                    法  官  王世華
以上正本證明與原本無異。
不得上訴。
                                    書記官  周恩寧
中    華    民    國   100    年    12    月    13    日
附錄本案論罪科刑法條：
刑法第284 條第1 項
因過失傷害人者，處6 月以下有期徒刑、拘役或500 元以下罰金
，致重傷者，處1 年以下有期徒刑、拘役或500 元以下罰金。